【裁判字號】    92,小上,14
【裁判日期】    921205
【裁判案由】    給付電信費
【裁判全文】
臺灣苗栗地方法院民事裁定                          九十二年度小上字第一四號
    上  訴  人  甲○○
    被  上訴人  中華電信股份有限公司台灣中區電信分公司
    法定代理人  陳瑞雄
當事人間給付電信費事件，上訴人對於中華民國九十二年六月三十日本院苗栗簡易庭
九十一年度苗小字第三四一號第一審判決提起上訴，本院裁定如左：
    主      文
上訴駁回。
第二審訴訟費用新台幣壹佰貳拾陸元由上訴人負擔。
    理      由
一、按對於小額程序之第一審裁判之上訴，非以其違背法令為理由，不得為之，民事
    訴訟法第四百三十六條之二十四第二項定有明文。所謂判決違背法令係指判決不
    適用法規或適用不當者而言。且依同法第四百三十六條之二十五規定，上訴狀應
    記載上訴理由，並表明原判決所違背之法令及其具體內容，以及依訴訟資料可認
    為原判決有違背法令之具體事實，上訴狀或理由書如未依此項方法表明者，即難
    認為已對小額訴訟第一審判決之違背法令有具體之指摘，又上訴理由如僅引用原
    審判決時之攻擊防禦方法作為上訴理由，應認為未對原審判決有何具體之指摘，
    不得謂已合法表明上訴理由，其上訴均難認為合法。
二、本件上訴人於上訴狀內略以：原判決書記載被上訴人已提出所述相符之催告書，
    惟原審全卷根本未見催告函，且民事訴訟履行債務之訴，除被告已自認原告所主
    張債權發生原因之事實外，應先由原告就其主張事實，負舉證責任，本件被上訴
    人先後提出三種不同版本，第一次請求新台幣（下同）一萬七百三十五元，上訴
    人請求其提供通話明細時，通話明細列出金額為八千二百三十四元，嗣於九十二
    年二月二十六日庭訊時，再減縮為七千六百三十六元，上訴人對此不能接受，一
    再請求被上訴人說明，惟被上訴人始終未給說明，況被上訴人所提之通話明細表
    亦非公文書，上訴人對其內容及數額之真正既有爭執，則被上訴人自應先就其有
    利之事實，負舉證責任，而非原審所稱由上訴人未舉證證明等語。
三、按「給付無確定期限者，債務人於債權人得請求給付時，經其催告而未為給付，
    自受催告時起，負遲延責任。其經債權人起訴而送達訴狀，或依督促程序送達支
    付命令，或為其他相類之行為者，與催告有同一之效力。」，民法第二百二十九
    條第二項定有明文。再按原告就其主張之債權發生事實，固應先負舉證責任，惟
    電信服務契約，係由電信公司提供提供電信設備服務，而用戶負有支付電話費義
    務之契約，該契約之內容，係由用戶使用電信公司提供之電話機具或自己之電話
    機具，透過電信公司提供線路轉接或交換等電信設備而提供通話之服務，就話具
    之使用言，電信公司在利用該話具之人撥用一定之號碼後，即透過其電信設備完
    成服務，並不探究使用話具者是否為該用戶，亦不因使用者非用戶即不予服務或
    終止契約。職是，用戶既使用管理話具，電信公司又無法透過線路確認使用者之
    身分，由用戶控制風險進而負擔風險顯為合理；退步言，若使電信公司為每通電
    話之身分確認，以為風險之控制，除大幅增加成本導致消費者不勝負荷外，亦阻
    礙電信事業之進步與流通，不但與經濟效用相悖，亦不符消費者之期待，且由有
    使用權人使用電話機具，是為常態；被人盜用，是為變態，主張變態事實之當事
    人，自應負舉證之責任。
四、查本件上訴人雖主張被上訴人於原審並未提出催告函，惟查，被上訴人於本件之
    訴訟，先係請求上訴人應給付九十年三月至九十年五月之電信費，並請求自支付
    命令送達翌日起算之利息，嗣於原審九十二年二月二十六日言詞辯論期日，減縮
    利息部分之請求為自該日起算，而上訴人於原審時對尚未支付該電信費之事實不
    爭執，僅抗辯：我目前沒有這些錢，且原告給我的明細也有不符之處等語，依前
    揭法條規定，被上訴人本得請求自支付命令繕本送達翌日起算之利息，被上訴人
    嗣後已減縮利息部分之請求，故本件被上訴人是否有提供催告函，核與原審判決
    之結論無任何影響，自不得謂原判決有何違背法令之處。上訴人復主張被上訴人
    對金額先後共提供三次不同之版本，其不能接受等語，惟查，該金額之不同，係
    因上訴人表示沒有認識國外友人，才不包括國際碼的費用，所以金額才會一直減
    縮，業據被上訴人之訴訟代理人於原審九十二年六月十八日言詞辯論時陳述明確
    ，故原審以此為判決之基礎並無違法之處，上訴人於本件上訴時再援用此原審已
    提出之攻擊防禦方法作為上訴理由，自應認為未對原審判決有何具體之指摘。上
    訴人再主張應由被上訴人先負舉證責任等語，惟本件上訴人既不否認兩造間已成
    立有效之電信服務契約，僅以被上訴人所提出之金額加以爭執，依前述說明，被
    上訴人既已提出通話明細表為證，應認被上訴人已盡相當之舉證責任，則上訴人
    抗辯金額有不符或遭盜打之可能，自應由上訴人加以舉證，本件上訴人既無法提
    供相關之證明，則原審為上訴人敗訴之判決，於法自無不合，從而，本件上訴，
    難認為合法，應予駁回。
據上論結，依民事訴訟法第四百三十六條之三十二第二項、第四百四十四條第一項前
段、第四百三十六條之十九第一項、第九十五條、第七十八條，裁定如主文。
中      華      民      國    九十二    年     十二     月      五      日
                                  臺灣苗栗地方法院民事庭
                                              審判長法官   陳鴻斌
                                              法      官   李麗萍
                                              法      官   黃建都
正本係照原本作成。
本裁定不得抗告。
中      華      民      國    九十二    年     十二     月      五      日
                                              法院書記官   張茹茵


司法院資訊處製作；財團法人民間司法改革基金會備份。
